臺灣高等法院臺中分院刑事判決　　　　96年度上易字第1288號
上　訴　人
即　被　告　甲○○
上列上訴人因竊盜案件，不服臺灣臺中地方法院96年度易字第
2647號中華民國96年6月13日第一審判決（ 起訴案號：臺灣臺中
地方法院檢察署96年度偵字第6003號），提起上訴，本院判決如
下：
    主  文
原判決撤銷。
甲○○攜帶兇器竊盜，處有期徒刑陸月，減為有期徒刑參月，如
易科罰金，以新臺幣壹仟元折算壹日。
    犯罪事實
一、甲○○因其所有車牌號碼6Q─6540號自小客車之車牌遭註銷
    ，為免遭警方取締，竟意圖為自己不法之所有，於民國（下
    同）九十六年二月十三日下午二時許，在臺中市北屯區○○
    ○○路三一六號對面路旁，持其所有客觀上足供為兇器使用
    之扳手一支（長約十二公分，鐵質，兩端為半圓形），以拆
    卸方式，竊取王俊源所有停放該處之車牌號碼4631─PR號自
    小客車車牌二面，得手後，將之懸掛在其所有上開自小客車
    上，以供使用。嗣於九十六年二月十五日下午三時許，在臺
    中市○○區○○路與軍福十八路口，為警查獲。
二、案經臺中市警察局第五分局報請臺灣臺中地方法院檢察署檢
    察官偵查起訴。
    理    由
一、按被告以外之人（包括證人、鑑定人、告訴人、被害人及共
    同被告等）於審判外之陳述雖不符刑事訴訟法第159條之1至
    之4 等四條之規定，而經當事人於審判程序同意作為證據，
    法院審酌該言詞陳述或書面陳述作成時之情況，認為適當者
    ，亦得為證據；當事人、代理人或辯護人於法院調查證據時
    ，知有刑事訴訟法第159條第1項不得為證據之情形，而未於
    言詞辯論終結前聲明異議者，視為有前項之同意，同法第15
    9條之5定有明文。本件被害人之王俊源之妻丙○○曾於警詢
    中為陳述，其性質雖屬傳聞證據，惟其未再於法院審理中為
    陳述 ，且查無符合同法第159條之1至之4等前四條之情形，
    其所為之上開警詢筆錄內容，業經法院審理時予以提示並告
    以要旨，且各經檢察官及被告表示意見。當事人已知上述筆
    錄乃傳聞證據，且均未於言詞辯論終結前對該等筆錄內容異
    議，依上開規定，是該被害人於警詢中之證言已擬制同意其
    有證據能力，原審審酌上開筆錄作成時，無不當取供之情形
    ，認為以之作為本案之證據亦屬適當，是該被害人於警詢中
    之證言自具有證據能力，合先敘明。
二、上揭犯罪事實，業據上訴人即被告甲○○（以下簡稱被告）
    坦承不諱，核與證人即被害人王俊源之妻丙○○於警詢時指
    述失竊之情節相符，並有贓證物保管收據一紙附卷可憑，足
    見被告之自白與事實相符。本件事證明確，被告竊盜犯行堪
    以認定。
二、查被告持以竊取車牌所用之扳手一支，係屬鐵質，長約十二
    公分，兩端為半圓形，此經被告供明在卷，顯見該扳手在客
    觀上對人之生命、身體、安全構成威脅，而具有危險性，堪
    認足供為兇器使用無疑。核被告所為，係犯刑法第三百二十
    一條第一項第三款之攜帶兇器竊盜罪。檢察官雖認被告所為
    ，係犯刑法第三百二十條第一項之普通竊盜罪，惟查被告係
    持其所有客觀上足供為兇器使用之扳手一支，以拆卸方式，
    竊取上開車牌二面，已如上述，顯見被告所為係犯攜帶兇器
    竊盜罪，是檢察官上開認定，容有誤會，起訴法條應予變更
    。原審對被告論罪科刑，固非無見，惟查本件被告有96 年
    罪犯減刑條例之適用，依法應予減刑，原判決未及審酌，尚
    有未當。被告上訴主張其只是用保養車子的器具偷車牌，不
    應判刑法第321條的罪，應該是判第320條的罪，且原審量刑
    太重云云，雖無理由，惟原判決既有可議，自應由本院將原
    判決撤銷改判。爰審酌被告前於九十六年一月三十一日持扳
    手竊取他人車牌二面，得手後，將之懸掛在其所有上開自小
    客車上，以供使用，嗣於九十六年二月八日為警查獲等情，
    業經原審法院於九十六年五月十六日以九十六年度易字第一
    九三二號判處有期徒刑六月，有該刑事判決附卷可稽，詎其
    仍不知悔改，又為本件竊盜行為，量刑本不宜從輕，姑念被
    告竊取車牌以供使用，所犯情節尚非重大，且事後坦承犯行
    ，頗有悔意，及其犯罪之動機、目的、手段、對社會所生危
    害程度等一切情狀，量處如主文第二項所示之刑。又依96
    年罪犯罪減刑條例第2條第1項第3款、第8條第1項之規定，
    減其刑期2分之1，並諭知易科罰金之折算標準，以示懲儆。
    至於被告所有持以竊取車牌之扳手一支，因未扣案，又據被
    告供承該扳手現不知放於何處，為免日後執行困難，爰不予
    宣告沒收。
據上論斷，應依刑事訴訟法第369條第1項前段、第364條、第300
條、第299條第1項前段，刑法第321條第1項第3款、第41條第1項
前段，中華民國96年罪犯減刑條例第2條第1項第3款 、第8條第1
項，判決如主文。
本案經檢察官乙○○到庭執行職務。
中　　華　　民　　國　　96　　年　　8 　　月　 21　　日
            刑事第七庭  審判長法  官  林  榮  龍
                              法  官  江  錫  麟
                              法  官  鄭  永  玉
上列正本證明與原本無異。
不得上訴。
                              書記官  呂  淑  芬
中　　華　　民　　國　　96　　年　　8 　　月　 21　　日
附錄論罪科刑法條
刑法第321條第1項第3款：
犯竊盜罪而有左列情形之一者，處 6 月以上、 5 年以下有期徒
刑：
三  攜帶兇器而犯之者。
